---
title: "Laboratoire 4"
output: "html_document"
---

## Question 1

Tout d'abord le fichier Hauteur.txt est importé. Pour s'assurer de la réplicabilité du code, le "working directory" est fixé.

```{r}
setwd("~/Documents/donnees_eco/Labo4")

hauteurs <- read.table("Hauteur.txt", header =TRUE)

# Les données sont ensuite analysés pour déterminer les tests appropriés
str(hauteurs)
head(hauteurs)

# Nous pouvons visualiser la variance des frères et soeurs des échantillons avec un boxplot
boxplot(hauteurs[c("Sister", "Brother")])
```
Le dataframe hauteurs contient des familles avec un compte de frères et de soeurs. Chaque famille étant indépendantes, on se retrouve devant des échantillons non appariés.

On observe que la médiane des frères et soeurs est différente, et il semble y avoir plus de variance pour les soeurs.

On procède donc à un test t pour échantillons non appariés :

```{r}
t.test(hauteurs[ "Sister" ], hauteurs["Brother"])

# On teste ensuite les résidus, pour s'assurer de l'applicabilité du test
```

## Question 2

Nous avons procédé à un échantillonnage aléatoire des parkings de l'Université le mercredi 25 septembre de 10h à 11h.

```{r}
set.seed(123)
sample(seq(1, 25, 1), size=8)
```

### Données

```{r}

# Matrice avec noms de colonnes
id <- c(15, 14, 5, 11, 18, 9, 25, 20)
essence <- c(106, 108, 115, 182, 120, 36, 64, 93)
verte <- c(7, 10, 15, 15, 12, 5, 0, 15)
sample_mtx <- matrix(c(id, essence, verte), nrow = 8, byrow = FALSE)

colnames(sample_mtx) <- c("parking_id", "gas_cars", "green_cars")

```
